【裁判字號】    99,訴,1405
【裁判日期】    990610
【裁判案由】    毒品危害防制條例
【裁判全文】
臺灣臺中地方法院刑事判決              99年度訴字第1405號
公  訴  人  臺灣臺中地方法院檢察署檢察官
被      告  乙○○
上列被告因違反毒品危害防制條例案件，經檢察官提起公訴（99
年度毒偵字第1024號），被告於本院準備程序中為有罪之陳述，
經本院合議庭評議後裁定由受命法官獨任改行簡式審判程序審理
，本院判決如下：
    主    文
乙○○施用第一級毒品，累犯，處有期徒刑拾月；又施用第二級
毒品，累犯，處有期徒刑伍月；應執行有期徒刑壹年壹月。
    犯罪事實
一、乙○○前於民國87年間因施用毒品案件，經本院裁定送觀察
    、勒戒，因認無繼續施用毒品傾向，於87年7月2日釋放，並
    經本院以86年度訴字第1946號判決免刑確定，惟其於上開觀
    察、勒戒執行完畢釋放後 5年內之87年12月間，復因施用第
    一級毒品、第二級毒品案件，經本院裁定送觀察、勒戒後，
    認有繼續施用毒品傾向，再經本院裁定令入戒治處所施以強
    制戒治1年，於88年12月8日執行完畢，刑責部分，並經本院
    以88年度訴字第89號判決判處有期徒刑 1年4月、8月，應執
    行有期徒刑 1年10月確定。復因施用第一級毒品、第二級毒
    品案件，經臺灣高等法院臺中分院以95年度上訴字第2248號
    判決判處有期徒刑1年5月、9月，應執行有期徒刑2年確定；
    又因搶奪、贓物及竊盜案件，分別經本院以95年度訴字第29
    80號判決、96年度易字第55號判決，分別判處有期徒刑9 月
    、3月及7月確定；嗣逢減刑條例施行，上開案件經本院以96
    年度聲減字第3180號裁定減刑並分別定應執行有期徒刑1 年
    及9月確定，經接續執行，於97年8月 5日縮刑期滿執行完畢
    。
二、詎猶不知戒絕毒癮，復基於施用第一級毒品海洛因及第二級
    毒品甲基安非他命之犯意，於99年2月4日某時許，在臺中縣
    大甲鎮○○路 146號第一市場廁所內，以針筒注射之方式，
    施用第一級毒品海洛因 1次；另以燒烤方式，施用第二級毒
    品甲基安非他命 1次。嗣於同年2月5日15時30分許，在臺中
    縣大甲鎮○○路415號為警逮捕，經徵得其同意後於同年2月
    5日17時20分許採其尿液送驗，結果呈甲基安非他命、嗎啡
    陽性反應，始查悉上情。
三、案經臺中縣警察局大甲分局報告臺灣臺中地方法院檢察署檢
    察官偵查起訴。
    理    由
一、上開事實，業據被告乙○○於本院準備程序及審理時均坦承
    不諱（見本院99年6月3日準備程序筆錄、審判筆錄），且其
    經警採集尿液鑑驗結果，確呈安非他命、甲基安非他命、可
    待因及嗎啡陽性反應，此有臺中縣警察局大甲分局違反毒品
    危害防制條例案尿液代號與真實姓名對照表及詮昕科技股份
    有限公司濫用藥物尿液檢驗報告各 1份附卷可稽。再者，被
    告前因施用毒品案件，經本院裁定送觀察勒戒處所觀察、勒
    戒，因認無繼續施用毒品傾向，於87年7月2日釋放，並由本
    院以86年度訴字第1946號判決免刑確定，惟其於上開觀察、
    勒戒執行完畢釋放後 5年內之87年12月間，復因施用第一級
    毒品、第二級毒品案件，經本院裁定送觀察、勒戒後，認有
    繼續施用毒品傾向，再經本院裁定令入戒治處所施以強制戒
    治1年，於88年12月8日執行完畢，刑責部分，並經本院於88
    年2月13日以88年度訴字第89號判決判處有期徒刑1年4月、8
    月，應執行有期徒刑 1年10月確定等情，有臺灣高等法院被
    告前案紀錄表 1份在卷可查，是被告於87年7月2日觀察勒戒
    執行完畢後至本案之施用毒品犯行，雖已逾 5年，然其於上
    述觀察勒戒執行完畢後 5年內之87年12月間仍有上開施用毒
    品犯行，並因此經判處罪刑確定，業如前述，即無重行再予
    觀察勒戒之必要，應逕由公訴人予以起訴（最高法院95年度
    台非字第59號判決、95年度台上字第1071號判決及同院95年
    第7次刑事庭會議決議、97年度5次刑事庭會議決議參照）。
    從而，本案事證已明，被告上開犯行均堪予認定。
二、核被告乙○○所為，係犯毒品危害防制條例第10條第 1項、
    第 2項之施用第一級毒品及第二級毒品罪。被告持有海洛因
    及甲基安非他命之低度行為，應為其施用海洛因及甲基安非
    他命之高度行為所吸收，不另論罪。被告有如事實欄一所示
    之有期徒刑執行完畢情形，有卷附臺灣高等法院被告前案紀
    錄表可按，其於 5年以內故意再犯本案有期徒刑以上之罪，
    均為累犯，均應依刑法第47條第 1項規定加重其刑。爰審酌
    被告前經觀察勒戒、強制戒治之處遇，猶未能戒除毒癮，迭
    次違犯施用毒品罪(參上開前案紀錄表)，顯已深溺毒品，無
    視毒品對健康之戕害及法律杜絕毒品之禁令，惟衡酌施用毒
    品係屬自戕行為，被告犯罪手段尚屬平和，亦未因而危害他
    人，所生損害尚非鉅大，及被告犯後坦承犯行，態度尚佳，
    暨施用毒品者均有相當程度之成癮性及心理依賴，其犯罪心
    態與一般刑事犯罪之本質不同，應側重適當之醫學治療及心
    理矯治為宜等一切情狀，分別量處如主文所示之刑，並定應
    執行之刑，以示懲儆。
據上論斷，應依刑事訴訟法第273條之 1第1項、第299條第1項前
段，毒品危害防制條例第10條第1項、第2項，刑法第11條前段、
、第47條第1項、第51條第5款，判決如主文。
本案經檢察官甲○○到庭執行職務。
中    華    民    國    99    年     6    月    10    日
                  刑事第七庭    法  官  林美玲
以上正本證明與原本無異。
如不服本判決應於收受判決後10日內向本院提出上訴書狀，並應
敘述具體理由；其未敘述上訴理由者，應於上訴期間屆滿後20日
內向本院補提理由書（均須按他造當事人之人數附繕本）「切勿
逕送上級法院」。
                                書記官  黃珮華
中    華    民    國    99    年    6     月    10    日

司法院資訊處製作；財團法人民間司法改革基金會備份。
